Inventaris van het archief van het Ministerie van Handel, Nijverheid en Landbouw te Londen, 1940-1946 (1950)
Nationaal Archief, Den Haag
- SECTOR LANDBOUW EN VISSERIJ, 2.
  - A2 EP(E) Voedselvoorziening, 2.2
    - Stukken betreffende de raming van de behoefte aan en aankoop van benodigdheden voor het herstel van de Nederlandse vissersvloot (o.a. Expert Panel on Fisheries van de Standing Technical Sub-committee on Agriculture) [EP(E-42)]., 1944-1945; 1180; 1 pak
    - Stukken betreffende besprekingen in de Ad Hoc Food Sub-committee van de Committee of Council for Europe en in de Panel on Displaced Persons in relation to Agriculture and Food Production van de Standing Technical Sub-Committee on Agriculture [EP(E-43)]., 1944-1945; 1181; 1 pak
    - Stukken betreffende werkzaamheden van de Combined Working Party on European Food Supplies [EP(E-44)]., 1944-1945; 1182; 1 pak
    - Stukken betreffende behandeling van aangelegenheden met betrekking tot de landbouw en de voedselvoorziening in bevrijd Nederland [EP(E-45 b t/m f)]., 1945; 1183; 1 omslag
    - Stukken betreffende beoordeling van Amerikaanse plannen voor de voorziening van Nederland in de eerste zes maanden na de oorlog [EP(E-45)]., 1943-1944; 1184; 1 pak
    - Stukken betreffende behandeling van vraagstukken met betrekking tot de naoorlogse voorziening van Nederland in de Four Party Supply Committee for the Netherlands [EP(E-45)]., 1944-1945; 1185; 1 pak
    - Stukken betreffende de voedselvoorziening in Nederland en de contacten hierover met sectie VI van het Militair Gezag [EP(E-45)]., 1944-1945; 1186; 1 pak
    - Stukken betreffende overleg inzake de wenselijkheid van handhaving van het Pachtbesluit en het Besluit Vervreemding Landbouwgronden [EP(E-45)]., 1944-1945; 1187; 1 omslag
    - Stukken betreffende de im- en export van vis en visprodukten alsmede de mogelijke oprichting van een visconservenfabriek [EP(E-45) en EP(E-45d)]., 1945-1946; 1188; 1 omslag
      EP(E) codes later gewijzigd Vo.v.
    - Stukken betreffende in de naoorlogse periode voorkomende besmettelijke veeziekten [EP(E-45) en EP(E-46)]., 1945-1946; 1189; 1 omslag
      EP(E) codes later gewijzigd in V.d.
    - Stukken betreffende het verlenen van toestemming tot het houden van keuringen van paarden [EP(E-45b)]., 1945; 1190; 1 omslag
      EP(E) code later gewijzigd in V.p.
    - Stukken betreffende het verzoek aan C. Leach en G. Strode om advies met betrekking tot maatregelen op het gebied van ravitaillering van voedsel welke nodig is bij ondervoeding en hongersnood [EP(E-45b)]., 1945; 1191; 1 omslag
      EP(E) code later gewijzigd in Vo.al.
    - Stukken betreffende bemiddeling bij de aankopen van artikelen op veeartsenijkundig gebied [EP(E-45b,c,d,e) en EP(E-46)]., 1945; 1192; 1 omslag
      EP(E) codes later gewijzigd in V.a.
    - Stukken betreffende bemiddeling bij de aankoop van onderdelen voor machines voor de firma Scholten te Foxhol [EP(E-45c)]., 1945; 1193; 1 omslag
      EP(E) code later gewijzigd in Vo.c.
    - Stukken betreffende bemiddeling bij de restitutie van Belgische paarden, welke zich in Nederland bevinden [EP(E-45c)]., 1945; 1194; 1 omslag
    - Stukken betreffende de import van koffie [EP(E-45c)]., 1945; 1195; 1 omslag
      EP(E) code later gewijzigd in Vo.k.
    - Stukken betreffende behandeling van aangelegenheden inzake zuivel [EP(E-45d)]., 1944-1945; 1196; 1 omslag
      EP(E) code later gewijzigd in Z.a, Z.st en Vo.m.
    - Stukken betreffende de import van paarden vanuit Canada [EP(E-45d)]., 1945; 1197; 1 omslag
    - Stukken betreffende bemiddeling bij de im- en export van zaaizaad [EP(E-45d) en EP(E-54c)]., 1945; 1198; 1 omslag
      EP(E) codes later gewijzigd in T.z.
    - Stukken betreffende de afwikkeling van Lend-Lease requisities en het verkrijgen van krediet voor produkten ten behoeve van de voedselvoorziening [EP(E-45f)]., 1945; 1199; 1 pak
    - Stukken betreffende reconstructie van de Nederlandse veestapel [EP(E-46) en EP(E-51)]., 1941-1945; 1200; 1 pak
      Bevat oude (landbouw)codes Pers. ERN. VR. DOC. Zie ook inv.nr 1090.
    - Stukken betreffende de werkzaamheden van de Commissie Research van de Studiegroep voor Reconstructieproblemen (Studiegroep Rijkens) [EP(E-47)]., 1943-1944; 1201; 1 pak
    - Stukken betreffende werkzaamheden van de Expert Panel on Food Processing (Equipment) van de Standing Technical Sub-Committee on Agriculture [EP(E-48)]., 1944; 1202; 1 omslag
    - Stukken betreffende overleg over de voorziening van Nederland met benodigdheden op veeartsenijkundig gebied [EP(E-49), EP(E-41)]., 1943-1945; 1203; 1 pak
    - Stukken betreffende de landbouwprijspolitiek [EP(E-52)]., 1944-1945; 1204; 1 omslag
      Bevat tevens EP(E-45b) en T/41.
    - Stukken betreffende organisatie van de noodvoorziening in Nederland [EP(E-54)]., 1944-1945; 1205; 1 pak
    - Stukken betreffende de werkzaamheden van B. Gerritsen, Rijkslandbouwconsulent voor Groot-Brittannië en Ierland [EP(E-55)]., 1940-1946; 1206; 1 omslag
    - Stukken betreffende de behandeling van Food Stockpile Programmes ten behoeve van bevrijd Nederland [EP(E-56)]., 1944-1945; 1207; 1 pak
      Bevat ook stukken van Militair Gezag en de Administratie voor Relief en Rehabilitatie.
    - Stukken betreffende onderhandelingen met de United Nations Relief and Rehabilitation Administration over levering van extra hoeveelheden voedsel en kleding ten behoeve van ontheemden in de bevrijde gebieden [EP(E-56)]., 1945; 1208; 1 omslag
    - Stukken betreffende behandeling van aangelegenheden met betrekking tot de mogelijkheden van emigratie van Nederlanders [EP(E-57)]., 1942-1945; 1209; 1 omslag
    - Stukken betreffende de Emergency Economic Committee for Europa [EP(E-58A)]., 1945-1946; 1210; 1 omslag
    - Rapport uitgebracht door het Inter-Allied Committee on Post-War Requirements aan de regeringen van de geallieerde landen [EP(E-61)]., 1943; 1211; 1 stuk
    - Telegrammen betreffende de situatie in bezet gebied [EP(E-61)]., 1944-1945; 1212; 1 omslag
      Met agenda van telegramnummers 1 t/m 33.
    - Stukken betreffende de Combined Working Party on European Food Supplies van de United Nations Relief and Rehabilitation Administration [EP(E-61)]., 1945-1946; 1213; 1 pak
  - A3 Overige landbouwcodes, 2.2
    - Stukken betreffende raming van benodigde (grondstoffen voor de) voedselproduktie na de bevrijding [CFB]., 1945; 1214; 1 omslag
      Bevat rapporten van de Combined Food Board en van de United Nations Interim Commission on Food and Agriculture, beide te Washington.
    - Stukken betreffende de oprichting en werkzaamheden van de Food and Agriculture Organization of the United Nations [FAO]., 1945-1947; 1215; 1 omslag
    - Tekst van een door L.A.H. Peters gegeven interview voor een Amerikaans radiostation over de landbouw en voedselvoorziening van Nederland, met geleidebrief [L]., 1943; 1216; 1 omslag
    - Stukken betreffende onthouding van medewerking aan een poging van het bestuur van de Men of Trees om een tweede bosbouwcentrum te stichten [L]., 1943; 1217; 1 omslag
    - Stukken betreffende verslagen van afgelegde bezoeken van L.A.H. Peters aan het midden-westen van Amerika en aan Canada alsmede een bezoekverslag van een excursie van Tj. Bakker naar het Grassland Improvement Station te Stratford on Avon [L]., 1943; 1218; 1 omslag
    - Stukken betreffende het gebruik van kunstmest in de landbouw in Nederlands-Indië [L]., 1943-1944; 1219; 1 omslag
    - Brochure van het Amerikaanse departement van Landbouw getiteld: The food situation and outlook in Continental Europe, the Mediterranean Area and the Sovjet Union, met geleidebrieven [LAL]., 1945; 1220; 1 omslag
    - Stukken betreffende het verzoek aan de chef staf Militair Gezag te Brussel om te proberen het bij een Belgische firma overcompleet zijnde platina-outfit af te doen staan aan het stikstofbindingsbedrijf te Lutterade [LKW]., 1945; 1221; 1 omslag
    - Stukken betreffende het treffen van maatregelen om te komen tot reconstructie van de eigen voedselvoorziening na de oorlog door met name het weer op peil brengen van de veestapel [LR]., 1941-1943; 1222; 1 omslag
    - Stukken betreffende de instelling van de Permanente Commissie van de Tweede inter-Amerikaanse Landbouwconferentie te Mexico-City [LR]., 1942; 1223; 1 omslag
    - Stukken betreffende raming van de behoefte aan zakken voor de landbouw en de voedselindustrie [LVM]., 1944; 1224; 1 omslag
    - Stukken betreffende onderzoeken van de im- en exportbehoeften en -mogelijkheden van Nederland van land- en tuinbouwzaden [LZA]., 1944-1945; 1225; 1 omslag
    - Stukken betreffende de mogelijkheden tot export van groenten naar Engeland [TG]., 1945; 1226; 1 omslag
      Oude rubrieksnummer L exp.
    - Stukken betreffende bemiddeling bij de aanschaf van gereedschappen, instrumenten en benodigdheden voor de tuinbouw [TW]., 1945; 1227; 1 omslag
    - Stukken betreffende de conferentie van de National Veterinary Medical Association of Great Britain and Ireland te Londen [V/I]., 1942-1943; 1228; 1 omslag
      Bevat ook rubriek Div.
    - Stukken betreffende een bezoek van Tj. Bakker aan het veeartsenijkundig laboratorium van het Britse ministerie van Landbouw te Weybridge [V/I]., 1943; 1229; 1 omslag
    - Stukken betreffende de rantsoenering van levensmiddelen in Nederland [VR en VoR]., 1945; 1230; 1 omslag
      Oude rubrieksnummer A3, AA3 en T43.
  - B Visserij, 2.2
    - Nota inzake de exploitatie van de visserijvloot bij de bevrijding van Nederland, met bijlagen [RVV]., 1944; 1231; 1 omslag
    - Stukken betreffende de Internationale Visserij Conferentie tot het vaststellen van een visserijconventie te Londen [RVV/I]., 1943-1944; 1232; 1 pak
    - Stukken betreffende de wederopbouw van de Nederlandse vissersvloot [RVV/I]., 1943-1945; 1233; 1 pak
    - Stukken betreffende de opheffing van de functie van ambtenaar voor Visserij Aangelegenheden te Fleetwood, [RVV/I]., 1944; 1234; 1 omslag
    - Stukken betreffende de sterkte van de Nederlandse vissersvloot [RVV/I]., 1944; 1235; 1 omslag
    - Correspondentie met Mac Fisheries Ltd. inzake de problemen met betrekking tot de vangst en het transport van vis, [RVV/I]., 1944; 1236; 1 omslag
    - Verslag van L. Bohlken inzake zijn bezoek aan de visveiling te Aberdeen [RVV/I]., 1944; 1237; 1 stuk
    - Verslag van de bijeenkomst van het Committee to Consider the Question of Dutch Fisheries, met bijlagen [RVV/I]., 1944; 1238; 1 omslag
    - Verslag van een bijeenkomst van A.B. Speekenbrink, L. Bohlken, W. Jackson, C. Heitfeld en J.F. van Hengel inzake de verhuizing van de Nederlandse vissersschepen van Fleetwood naar een haven aan de oostkust [RVV/I]., 1944; 1239; 1 stuk
    - Aantekeningen van verhoren van uit Nederland naar Engeland gekomen vissers, met geleidebrief [RVV/I]., 1944; 1240; 1 omslag
    - Stukken betreffende de aanvoer van vis vanuit Engeland naar Nederlandse havens [RVV/I]., 1944-1945; 1241; 1 omslag
    - Verslagen van P. de Bruyne, ambtenaar voor Visserij Aangelegeheden te Fleetwood, inzake visserij-aangelegenheden [RVV/I en RVV/III]., 1943-1944; 1242; 1 omslag
    - Verslag van P. van Overbeek, C. Heitfeld en J.F. van Hengel betreffende hun bezoek aan Fleetwood [RVV/III]., 1944; 1243; 1 omslag
    - Stukken betreffende de voorschriften voor en de uitgifte van visakten [RVV/III]., 1945; 1244; 1 omslag
    - Stukken betreffende ramingen van en bemiddeling bij de aankoop van materialen voor de visserij [VB]., 1945; 1245; 1 omslag
  - Landbouwdocumentatie, 2.3
    - Documentatie inzake aangelegenheden met betrekking tot prijzen., 1940-1945; 1246-1253; 6 omslagen en 2 pakken
      - Akkerbouwprodukten, 1246
      - Algemeen, 1247; 1 pak
      - Groenten en fruit, 1248; 1 pak
      - Uiteenzettingen van de directeur-generaal van de Voedselvoorziening S.L. Louwes en de directeur-generaal van de Landbouw G.J. Ruiter, 1249
      - Vee en vlees, 1250
      - Visserij en vis, 1251
      - Zaden en pootgoed, 1252
      - Zuivelprodukten, 1253
    - Documentatie inzake landbouwaangelegenheden in Nederland., 1940-1945; 1254-1277; 17 omslagen en 7 pakken
      - Aardappelen, 1254
      - Algemeen, 1255; 1 pak
      - Arbeidsdienst, 1256
      - Bloembollen en bloemen, 1257
      - De Gemachtigde voor de Oogst, 1258
      - De boer in de Nieuwe Orde, 1259
      - Granen, 1260
      - Groeistoffen voor land- en tuinbouw, 1261
      - Groenten en fruit, 1262; 1 pak
      - Kunstmeststoffen, 1263; 1 pak
      - Landbouw en veeteelt - officiële publicaties, 1264
      - Landbouwwerktuigen en hulpstoffen, 1265
      - Nederlandse Landstand, 1266
      - Ontginningen en ruilverkaveling, 1267
      - Pacht, 1268
      - Plantaardige vetten, 1269
      - Produktieslag en teeltplan, 1270; 1 pak
      - Sanctiemaatregelen land- en tuinbouw, 1271
      - Tabak, 1272
      - Veeteeltaangelegenheden, 1273; 1 pak
      - Veevoeder, 1274; 1 pak
      - Vlas, 1275
      - Zaaizaad en pootgoed, 1276
      - Zuivel en vetten, 1277; 1 pak
    - Landendocumentatie met betrekking tot de oogstpositie., 1940-1945; 1278-1304; 27 omslagen
      - Argentinië, 1278
      - Australië, 1279
      - België, 1280
      - Bulgarije, 1281
      - Canada, 1282
      - Denemarken, 1283
      - Duitsland, 1284
      - Engeland, 1285
      - Finland, 1286
      - Frankrijk, 1287
      - Generaal Gouvernement Polen, 1288
      - Griekenland, 1289
      - Hongarije, 1290
      - Italië, 1291
      - Japan en Mandsjoekwo, 1292
      - Joegoslavië, 1293
      - Noorwegen, 1294
      - Protectoraten Bohemen en Moravië, 1295
      - Roemenië, 1296
      - Rusland, 1297
      - Slowakije, 1298
      - Spanje, 1299
      - Turkije, 1300
      - Verenigde Staten, 1301
      - Zuid-Afrika, 1302
      - Zweden, 1303
      - Zwitserland, 1304
    - Landbouwdocumentatie met betrekking tot produkten., 1940-1946; 1305-1313; 1 pak en 8 omslagen
      - Diversen, 1305
      - Granen, 1306
      - Koffie, thee en cacao, 1307
      - Oliën en vetten, 1308
      - Rubber, 1309
      - Suiker, 1310; 1 pak
      - Tabak, 1311
      - Vee en veevoeder, 1312
      - Wereldmarkt algemeen, 1313
- NIET-GECLASSEERDE ARCHIVALIA, 3.
  - MINISTERS, SECRETARIS-GENERAAL EN BUREAU LONDEN, 3.1
    - Stukken betreffende de Interdepartementale Commissie voor Advies inzake Bezoldigingen., 1942; 1314; 1 omslag
      Secretaris-generaal Lamping was lid van deze commissie.
    - Stukken betreffende de Commissie van Advies voor Personeelszaken., 1943-1944; 1315; 1 omslag
      Lidmaatschapsarchief A.Th. Lamping.
    - Verslag van het bezoek van de minister-president aan het bevrijde gedeelte van Nederland, met geleidebrief, afschriften., 1944; 1316; 1 omslag
    - Stukken betreffende de Commissie inzake de bestudering van Engelse sociale en sociaal-economische maatregelen., 1944-1945; 1317; 1 omslag
    - Nota's gewisseld tussen de Nederlandse en de Britse regering betreffende de restitutie van schepen, afschriften, met geleidebrief., 1945; 1318; 1 omslag
    - Stukken betreffende het onderzoek naar de importbehoeften van levensmiddelen voor 1946., 1945; 1319; 1 omslag
    - Alfabetische naamindex van ambtenaren en zakenlieden op dienst- of zakenreis in Engeland., 1945; 1320; 1 deel
    - Stukken betreffende opheffing van het Bureau Londen van het departement van Handel en Nijverheid en afvloeiing van het daar werkzame personeel., 1945; 1321; 1 omslag
    - Verslagen van besprekingen van de minister-president en de minister van Scheepvaart en Visserij met de generaals Eisenhower, Bedell Smith, Grassett en Edwards over de bevoorrading van Nederland, met geleidebrief., 1945; 1322; 1 omslag
    - Brief van het ministerie van Buitenlandse Zaken aan het ministerie van Financiën waarin de plannen van de directie van de Koninklijke Shell-groep tot hergroepering van de belangen binnen die Groep worden afgewezen, met geleidebrief., 1945; 1323; 1 omslag
    - Nota van de Minister zonder Portefeuille A.W. Burger inzake de distributie van goederen in bezet Nederland, met bijlage., [1945]; 1324; 1 omslag
    - Stukken betreffende de opheffing van de regeling met de Engelse regering tot het terugverkrijgen van bij bepaalde regeringsaankopen betaalde omzetbelasting., 1946; 1325; 1 omslag
      Afkomstig van liquidateur Londen bureau Handel en Nijverheid.
  - BUREAU COMPTABILITEIT, 3.2
    - Boekhouding, 3.2.1
      - Debiteuren- en crediteurenboeken inzake ravitaillering Nederland over de periode 1941-1943., 1326; 1 pak
      - Proefbalansen van de ravitaillering [Gosschalk]., 1941-1943; 1327; 1 omslag
      - Proef- en saldibalansen en rekeningen van de ministeries van Handel, Nijverheid en Scheepvaart, Handel, Nijverheid en Landbouw, Handel en Nijverheid en Landbouw, Visserij en Voedselvoorziening., 1944-1948; 1328; 1 pak
      - Journaal voor interne boekingen betreffende ravitaillering van Nederland., 1942-1943; 1329; 1 deel
      - Kasboek, 1944-1947; 1330; 1 deel
      - Debiteuren- en crediteurenboeken (Debit en Credit Treasuries)., 1944-1950; 1331-1334; 4 pakken
        - Handel, Nijverheid en Scheepvaart, 1944-1945, 1331
        - Handel en Nijverheid, 1945-1950, 1332
        - Handel, Nijverheid en Landbouw, 1944-1950, 1333
        - Landbouw, Visserij en Voedselvoorziening, 1945-1950, 1334
      - Journaalboeken (general journals)., 1944-1950; 1335-1337; 2 delen en 1 omslag
        - Handel en Nijverheid, 1945-1950, 1335
        - Handel, Nijverheid en Scheepvaart, 1944, 1336; 1 omslag
        - Handel, Nijverheid en Landbouw, 1944-1950, 1337
    - Overige stukken, 3.2.2
      - Brief aan Crena de Jongh over de Nederlandse staatsfinanciën, met bijlagen., 1942; 1338; 1 omslag
      - Uitgaande stukken van de afdeling Comptabiliteit, doorslagen, met klappers [Gosschalk]., 1943-1945; 1339; 1 pak
      - Stukken betreffende het erkennen van de Netherlands Textile Centre Ltd. als rechtspersoon onder the Companies Act 1929 [Gosschalk]., 1943-1945; 1340; 1 omslag
      - Stukken betreffende reacties op het onderzoek naar de tekortkomingen van de afdeling Comptabiliteit van het ministerie van Handel, Nijverheid en Scheepvaart., 1944; 1341; 1 omslag
      - Nota van het College van Algemene Commissarissen voor Landbouw, Handel en Nijverheid voor het Bevrijde Nederlandse Gebied over de prijspolitiek in het bevrijde gebied [Gosschalk]., 1944; 1342; 1 stuk
      - Stukken betreffende de Administratie voor Relief en Rehabilitatie, 1945; 1343-1345; 2 stukken en 1 omslag
        - Artikel-code, 1343
        - Behandeling van facturen, 1344
        - Salaris- en bezettingsstaten, 1345; 1 omslag
      - Stukken betreffende het melden van de aan E. Gosschalk verleende machtiging tot het doen van betalingen uit de kleine kas van het ministerie aan het ministerie van Financiën., 1945; 1346; 1 omslag
      - Stukken betreffende totstandkoming van (concept-)nota's inzake de economische toestand in Nederland na de bevrijding [Gosschalk]., 1945; 1347; 1 omslag
  - AFDELING ECONOMISCHE POLITIEK, 3.3
    - Vergaderstukken van het Gezelschap van Nederlandse Juristen te Londen [Philipse]., 1941-1942; 1348; 1 omslag
    - Vergaderstukken van de Reconstructie Commissie., 1942; 1349; 1 omslag
      Gericht aan P.J. Moeton.
    - Stukken betreffende aankoop van schoenen en kleding met kleine technische fouten., 1942; 1350; 1 omslag
    - Uitgaande stukken van de afdeling Economische Politiek. Doorslagen., 194-1944; 1351-1352; 2 pakken
      - 1943-1944, 1351
      - 1944, 1352
    - Verslag van de afdeling Economische Politiek inzake het verloop van zaken bij de aankoop van goederen voor de naoorlogse ravitaillering van Nederland, afschrift., 1944; 1353; 1 stuk
    - Stukken betreffende de rapportage over en standpuntbepaling ten aanzien van het beleid van de United Nations Relief and Rehabilitation Administration., 1944-1945; 1354; 1 omslag
      Bevat enkele stukken met code EP(B-158). Zie ook inv.nr 632.
    - Stukken betreffende instelling en vergaderingen van de Commissie voor Hulpverlening welk is belast met de begeleiding van de Regeringscommissaris voor de Bijzondere Hulpverlening., 1945; 1355; 1 omslag
      Dr. Zeeman was voorzitter van de Commissie.
    - Verslag van een reis van dr. Zeeman naar Nederland en België, met kanttekeningen., 1945; 1356; 1 stuk
  - AFDELING JURIDISCHE EN ALGEMENE ZAKEN, 3.4
    - Nota's, rapporten en verslagen van de afdeling Juridische en Algemene Zaken en van sectie VI van Militair Gezag, met register., 1942-1944; 1357-1360; 3 pakken en 1 deel
      De afdeling Juridische en Algemene Zaken was belast met de voorbereiding van sectie VI (Economische Zaken ) van het Militair Gezag. Waarschijnlijk is een deel van deze afdeling overgegaan naar het Militair Gezag. Deze situatie heeft tot een zekere archiefvermenging geleid.
      - Afdeling Juridische en Algemene Zaken nrs A.1 t/m A.501, 1357
      - Sectie VI van het Militair Gezag, nrs 1 t/m 250, 1358
      - Sectie VI van het Militair Gezag, nrs 251 t/m 329, 1359
      - Register, 1360; deel
    - Verslag van de werkzaamheden van het ministerie van Handel, Nijverheid en Scheepvaart over de periode 14 mei 1940 tot en met 31 december 1941., [1942]; 1361; 1 stuk
    - Doorslagen van uitgaande stukken van de afdeling Juridische en Algemene Zaken., 1943-1944; 1362; 1 omslag
      Alfabetisch geordend, bevat ook doorslagen van uitgaande stukken van sectie VI Militair Gezag.
    - Staten welke een overzicht geven van de naoorlogse exportmogelijkheden van Nederland., 1944; 1363; 1 omslag
    - Verslag van C.W.A. Schürmann inzake de werkzaamheden van de sectie Handel van de Nederlandse Scheepvaart en Handelscommissie te Londen, concept [Van Blankenstein]., 1944; 1364; 1 stuk
    - Verslagen van besprekingen van de afdeling Juridische en Algemene Zaken betreffende de economische wetgeving in Nederland na afloop van de oorlog [Van Blankenstein]., 1944; 1365; 1 omslag
    - Stukken betreffende de aanvoer van goederen naar Nederland [Van Blankenstein]., 1944-1945; 1366; 1 omslag
    - Concept-Besluit Vestigingsverbod Kleinbedrijf, met toelichting [Van Blankenstein]., 1945; 1367; 1 omslag
    - Doorslagen van uitgegane stukken van H. van Blankenstein [Van Blankenstein]., 1945; 1368; 1 omslag
    - Stukken betreffende beantwoording van een aantal vragen van de chef van de afdeling Aankoop van het departement van Handel en Nijverheid te 's-Gravenhage over de procedure voor aankopen in diverse landen., 1945; 1369; 1 omslag
    - Stukken betreffende overdracht van bevoegdheden ter uitvoering van de IJkwet aan het Militair Gezag [Van Blankenstein]., 1945; 1370; 1 omslag
    - Nota van H. van Blankenstein betreffende zijn positie bij het ministerie [Van Blankenstein]., 1945; 1371; 1 stuk
    - Stukken betreffende verstrekking van inlichtingen over de economische gevolgen van de oorlog aan het ministerie van Financiën., 1945; 1372; 1 omslag
  - AFDELING LANDBOUW EN VOEDSELVOORZIENING, 3.5
    - Stukken betreffende het verzamelen en verwerken van gegevens betreffende de voedseltoestand, de rantsoenering en de distributie van voedsel en goederen in Nederland [Eygenraam en Keyzer]., 1940-1944; 1373-1377; 5 pakken
      - Rantsoenen algemeen, 1373
      - Rantsoenen diversen; samenstelling produkten; extra rantsoenen, 1374
      - Per produkt; aardappelen - grutterswaren (alfabetisch geordend), 1375
      - Per produkt; jam - zeep (alfabetisch geordend), 1376
      - Radioberichten; organisatie voedselvoorziening; bonnenlijsten centrale keukens, 1377
    - Stukken betreffende radio-uitzendingen op landbouwgebied voor bezet Nederland., 1941-1943; 1378; 1 omslag
    - Stukken betreffende behandeling van aangelegenheden met betrekking tot landbouw en veeteelt., 1941-1944; 1379; 1 pak
      Bevat enkele stukken met de codes E, VR en ER
    - Stukken van H. van Haastert, gevormd en ontvangen als lid van de Landbouwcommissie van de Studiegroep voor Reconstructieproblemen., 1943-1944; 1380; 1 pak
    - Stukken betreffende de landbouwstatistieken in Nederland., [1943-1945]; 1381; 1 omslag